# 内部管理系统的开发成本是否可以资本化

提问人：xiang.wu 时间：2010-10-20 11:35:31
请教版主：
企业为了更好地管理销售，自行开发了一套销售订单管理系统，并投入使用。
无形资产准则中对于开发阶段的定义为：开发是指在进行商业性生产或使用前，将研究成果或其他知识应用于某项计划或 设计，以生产出新的或具有实质性改进的材料、装置、产品等。
其中似乎没有提到自行研发软件系统。但该系统的开发，确是也满足开发费用资本化的 5 个条件。
对此，是否可按照研发费用资本化的准则来执行？

回答人：chenyiwei
这种情况应当也属于开发，可以在符合准则规定的开发支出资本化五项条件的前提下将其予以资本化处理。因为这类软件带来未来经济利益的方式是通过提高管理效率而产生间接的经济利益，但这种产生经济利益的方式与外购的管理软件本质上并无区别。